【裁判字號】    97,消債更,1173
【裁判日期】    980330
【裁判案由】    更生事件
【裁判全文】
臺灣臺北地方法院民事裁定          97年度消債更字第1173號
聲  請  人
即 債務 人  甲○○原名王淑.
上列當事人聲請消費者債務清理事件，本院裁定如下：
    主  文
債務人甲○○（原名王淑薇）自中華民國九十八年三月三十日下
午四時起開始更生程序。
命司法事務官進行本件更生程序。
    理  由
一、按法院開始更生程式之裁定，應載明其年、月、日、時，並
    即時發生效力。次按法院裁定開始更生或清算程式後，得命
    司法事務官進行更生或清算程式，必要時得選任律師、會計
    師或其他適當之自然人或法人一人為監督人或管理人。消費
    者債務清理條例第3條、第42條第1項、第45條第1項、第16
    條第1項分別定有明文。
二、聲請意旨略以：伊前向國泰世華銀行、臺灣土地銀行、荷蘭
    銀行、渣打國際商業銀行、萬泰銀行、華泰銀行、中國信託
    銀行、香港上海匯豐銀行、遠東銀行、玉山銀行、台新銀行
    、安泰銀行等多家金融機構申請信用卡、現金卡或信用貸款
    ，累積債務達新臺幣（下同)285 萬5640 元，自民國96年10
    月起陸續遭香港上海匯豐銀行、國泰世華銀行、萬泰銀行、
    華泰銀行、臺灣土地銀行、台新銀行、中國信託銀行等債權
    銀行聲請法院強制執行伊之薪資三分之一，仍有不能清償之
    情事，嗣於消費者債務清理條例施行後之民國97年8 月7 日
    以書面向最大債權金融機構國泰世華銀行請求共同協商債務
    清償方案，因每月實領薪資扣除基本生活費用1 萬1,550 元
    及扶養子女費用4,626 元後，可支配餘額不足清償銀行提出
    每月應清償1 萬7295元之協商方案，致協商不成立。又本件
    無擔保或無優先權之債務總額未逾1,200 萬元，復未經法院
    裁定開始清算程序或宣告破產，爰向本院聲請更生等語。
三、經查：
  (一)聲請人主張於97年8 月7 日以書面向最大債權銀行即國泰世
    華銀行申請前置協商，而聲請人總欠款311 萬2953元，勞保
    投保金額所示月薪為2 萬8800元，每月消費支出共15576 元
    ，剩餘可分配餘額為1 萬3224元，國泰世華銀行則提供區分
    180 期，月繳1 萬7295元之清償方案，因聲請人不能提高還
    款金額，致協商不成立等情，此有申請債務協商申請書、勞
    工保險被保險人投保資料表（明細）、協商不成立通知書可
    稽。
  (二)又聲請人現為行政院國軍退除役官兵輔導委員會榮民技術勞
    務中心技術二隊業務助理，領有輕度聽障證明，於95年、96
    年間之薪資給付總額分別為39萬5509元、38萬9307元，另有
    投資1 筆1 萬920 元，存款176 元，此外別無其他財產，亦
    據其提出財政部臺灣省北區國稅局95、96年度綜合所得稅各
    類所得資料清單、財產歸屬資料清單及97年1 月至11月薪資
    所得明細表、殘障手冊可參，併有稅務電子閘門財產所得調
    件明細表為憑，衡諸聲請人總欠款達311 萬2953元，本院綜
    合聲請人之財產、信用及勞力（技術），堪認其欠缺清償能
    力，客觀上對已屆清償期之債務有不能清償或難以清償之虞
    。
四、綜上所述，本件聲請人以書面向最大債權金融機構申請前置
    協商，並提出必要文件予債權銀行，堪認聲請人已踐行前置
    協商程序，惟協商不成立，其無擔保或無優先權之債務總額
    未逾1200萬元，復未經法院裁定開始清算程序或宣告破產，
    又無消費者債務清理條例第6 條第3 項、第8 條或第46條各
    款所定駁回更生聲請之事由存在，故本件債務人聲請更生，
    洵屬有據，應予准許。
中    華    民    國    98    年    3     月    30    日
              民事第五庭    法      官  胡宏文
上為正本係照原本作成
本件不得抗告
中    華    民    國    98    年    3     月    30    日
                            書  記  官  曾寶生


司法院資訊處製作；財團法人民間司法改革基金會備份。
